臺灣高雄地方法院刑事判決　　　　　　　　　　　　　九十一年度易字第八五六號
　　公　訴　人　臺灣高雄地方法院檢察署檢察官
　　被　　　告　乙○○
右列被告因電子遊戲場業管理條例案件，經檢察官提起公訴（九十年度偵字第二一三
四三號），本院判決如左：
    主  文
乙○○共同違反未依電子遊戲場業管理條例規定辦理營利事業登記者，不得經營電子
遊戲場業之規定，處拘役參拾日，如易科罰金以參佰元折算壹日。
    事  實
一、乙○○係設於高雄市○○區○○路二六七號一樓「美樂園遊樂場」負責人丁○○
    （另案審結）之大伯，明知經營電子遊戲場業，須依電子遊戲場業管理條例相關
    規定辦理營利事業登記，竟接受丁○○之全權委託經營店務，並與丁○○基於共
    同之犯意聯絡，未向主管機關高雄市政府辦理營利事業登記，自民國八十九年十
    月間起，即以高雄市○○區○○路二六七號一樓後半部為營業場所，擺設會產生
    聲光影像、圖案、動作之娛樂類電子遊戲機「超世紀賓果」二台、「動物柏青樂
    」一台、「小瑪利」一台、「穿雲豹」一台、「孔雀王二代」一台、「三電保齡
    球」二台、「春秋二代」一台、「滿貫大亨」六台（均無退幣孔），供不特定之
    消費者以投入代幣之方式消費把玩，並由乙○○負責於現場看管店務，而共同經
    營電子遊戲場業。嗣於九十年七月二十九日下午九時四十五分許，客人甲○○、
    丙○○於上址打玩之際，為警當場查獲。
二、案經臺灣高雄地方法院檢察署檢察官自動檢舉偵查起訴。
    理  由
一、訊據被告乙○○矢口否認有何公訴人所指之犯行，辯稱：伊係向丁○○分租場地
    經營泡沫紅茶店，美樂園遊樂場內之電子遊戲機是丁○○及其先生在經營，並不
    是伊，營業所得也不是由伊取得云云。
二、經查，被告於警訊中供稱：「有美樂園遊樂場之營利事業登記證，營業額約新台
    幣五百元，負責人為丁○○，丁○○有委託我處理店內一切事務。」等語（見九
    十年七月二十九日警訊筆錄），核與證人丁○○於偵訊中證述：「我將店務全權
    交給乙○○處理，朱女可能是店員，我付乙○○薪水。」等語（見九十年偵字第
    一六○八三號卷九十年十月九日偵訊筆錄）相符；證人丁○○於本院作證時雖改
    稱：「（美樂園何人經營？）是我跟我先生經營的。」、「（被告在店內做何事
    ？）他是在我們店門口擺泡沫紅茶。」、「（對於你在偵訊中所言有何意見？）
    有時我不在店裡，他會幫我顧一下店。」、「（何以發給被告薪水？）他會幫我
    做事情，我給他幾千元的薪水，讓他幫我看頭看尾。」、「（一個月給被告多少
    薪水？）五千元，沒有固定時間給他。」、「（擺設電玩機台收的錢何人拿走？
    ）我，電玩機台是我與我先生擺設的。」、「（是否每個月固定給被告五千元？
    ）是。」等語（見本院九十一年九月三日審判筆錄），惟與證人丁○○前於偵訊
    中及被告前於警訊所述均不同，證人丁○○事後翻異前詞，顯係迴護被告之舉，
    應以證人丁○○於偵訊中之證詞較為可採；且依證人丁○○於本院中之陳述，其
    確有按月給付五千元予被告之情，衡情，倘被告並未涉入美樂園遊樂場之經營，
    而係偶發性為證人丁○○看店，證人丁○○實毋須按月給付固定金額之金錢予被
    告，是由證人丁○○按月給付固定金額之金錢予被告一節，亦足堪認定被告並非
    偶然性為證人丁○○看管商店而已，其乃係經常性之涉入美樂園遊樂場之管理事
    務，故被告於警訊中所稱係受證人丁○○之委託處理店內一切事務，自屬有據，
    應堪採信。從而，被告確有受證人丁○○委託經營電子遊戲場業之情，洵堪認定
    。此外，美樂園遊樂場所擺設之電子遊戲機係供不特定人打玩消費，及美樂園遊
    樂場並未向高雄市政府辦理經營電子遊戲場業之營利事業登記等情，亦經證人丙
    ○○、甲○○到庭證述綦詳，並有高雄市政府警察局三民第二分局臨檢紀錄表一
    紙、照片影本二張、高雄市政府高市建二商字第七六四八六九八號營利事業登記
    證一紙、高雄市政府建設局九十年四月十八日高市建設二字第○九一○○○九二
    五五號函可參。被告所辯，均無可採。事證明確，被告犯行，堪予認定。
三、按電子遊戲場業管理條例第十一條第一項規定，電子遊戲場業於申請營利事業登
    記時，除應依相關法令辦理外，應向直轄巿、縣（巿）主管機關申請核發營利事
    業登記證及營業級別證，並辦理下列事項之登記：一營業級別、二機具類別、三
    營業場所管理人、四營業場所之地址。故設置以電腦方式操縱，產生或顯示聲光
    影像、圖案、動作之電子遊戲機，供不特定人為益智或娛樂類遊戲之營利事業（
    同條例第三條、第四條參照），應依前開規定辦理營利事業登記，未依該條例辦
    理營利事業登記者，依同條例第十五條之規定，即不得經營電子場業。又按電子
    遊戲場業管理條例第十五條雖僅規定：「未依本條例規定辦理營利事業登記者，
    不得經營電子遊戲場業」，惟對照同條例第十六條「非電子遊戲場業之其他營利
    事業，不得就其營業場所，供『他人』設置電子遊戲機營業」之規定，顯見具有
    較高違法性之「非電子遊戲場業之其他營利事業，未經許可『自行』設置電子遊
    戲機營業」，亦應不在容許之列，而同受該條例第十五條規範。是以不論非電子
    遊戲場業之其他營利事業之規模大小，或是否以擺設電子遊戲機供不特人打玩為
    其主要營業項目，均非所問，此觀該條例第十五條規定之立法意旨係「為健全電
    子遊戲場之營業秩序」自明。因而，任何人未依該條例規定辦理電子遊戲場業之
    營利事業登記者，除不得經營電子遊戲場業外，亦不得在騎樓、走道、寺廟、補
    習班等場所，自行設置電子遊戲機營業，此不啻為電子遊戲場業管理條例第十五
    條之規定所欲揭櫫之真正意旨，經濟部八十九年三月七日經（八九）商字第八九
    ○○五五二一號函亦同此認定。是核被告乙○○所為，係違反電子遊戲場業管理
    條例第十五條之未經辦理營利事業登記而擅自經營電子遊戲場業之規定，應依同
    法第二十二條之規定處斷。其與丁○○就上揭犯行間，有犯意之聯絡及行為之分
    擔，皆為共同正犯。爰審酌被告為圖小利，接受他人之託經營電子遊戲場業，且
    經營之時間非短，行為誠屬不該，惟念其僅係受託經營，情節較屬輕微等一切情
    狀，量處如主文所示之刑，並諭知如易科罰金之折算標準。至「超世紀賓果」二
    台、「動物柏青樂」一台、「小瑪利」一台、「穿雲豹」一台、「孔雀王二代」
    一台、「三電保齡球」二台、「春秋二代」一台、「滿貫大亨」六台，不能證明
    係被告或共同正犯所有，爰不併予宣告沒收，附此敘明。
據上論斷，應依刑事訴訟法第二百九十九條第一項前段，電子遊戲場業管理條例第十
五條、第二十二條，刑法第十一條前段、第二十八條、第四十一條第一項，罰金罰鍰
提高標準條例第二條，判決如主文。
中      華      民      國      九十一      年      九    月    十三    日
                                  臺灣高雄地方法院刑事庭
                                      法  官    曾  淑  娟
右正本證明與原本無異。
如不服本判決，應於判決送達後十日內，向本院提出上訴狀。
                                      書記官    呂  怜  勳
中      華      民      國      九十一      年      九    月    十三    日
附錄本案論罪科刑法條：
電子遊戲場業管理條例第十五條
未依本條例規定辦理營利事業登記者，不得經營電子遊戲場業。
電子遊戲場業管理條例第二十二條
違反第十五條規定者，處行為人一年以下有期徒刑、拘役或科或併科新台幣五十萬元
以上二百五十萬元以下罰金。
